【裁判字號】    90,抗,562
【裁判日期】    901108
【裁判案由】    聲請提審
【裁判全文】
台灣高等法院刑事裁定                                九十年度抗字第五六二號
    抗  告  人
    即 聲請 人  甲○○
右列抗告人因聲請提審案件，不服台灣台北地方法院中華民國九十年十月十八日裁定
（九十年度提字第五號）提起抗告，本院裁定如左：
    主  文
抗告駁回。
    理  由
一、本件抗告意旨略以：(一)臺灣台北地方法院九十年度提字第五號刑事駁回聲請裁定
    理由欄第二段之(2)所載，固非無見。惟法律上之見解，非無研求餘地。所謂司法
    與警察機關均得依法「逮捕」、「拘禁」，非指不受法律之限制而言。按大法官
    釋字第三九二號解釋文所稱「．．法院以外之逮捕、拘禁機關，依上開憲法第八
    條第二項規定，應至遲於二十四小時內，將因犯罪嫌疑被逮捕、拘禁之人民移送
    該管法院審問」，惟該號解釋文中亦指「所謂法院當指有審判權之法官所構成之
    獨任或合議之法院之謂。準此，司法或警察機關逮捕或拘禁人民均應依二十四小
    時之規定，移送該管法院審問。抗告人所涉之罪業經台灣高等法院檢察署於八十
    二年間執行在卷，有台灣高等法院八十二年度聲字第六二一號裁定書可稽。抗告
    人於八十六年假釋出獄，抗告人假釋付保護管束之裁定尚未經法院撤銷。台北地
    方法院檢察署逾越權限，今又執行台灣高等法院八十二年度聲字第六二一號刑事
    裁定，未經法定程序即拘禁抗告人，如此反覆執行，未經法院授權，何能稱為適
    法？該號解釋文謂，檢察署屬廣義之司法機關，惟係指執行刑事司法任務而言，
    亦即係執行法院之命令或裁判而言，廣義之司法機關檢察署，若以執行行政機關
    之行政命令而藉由廣義之司法機關遂其目的，亦難謂為適法，更與該號解釋文之
    原意背道而馳。再原審所謂刑罰之執行屬拘禁種類，固非無見。惟抗告人主張任
    何刑罰之執行，須以法院授權為依據，始符憲法第八條之法旨。(二)按該號解釋文
    謂檢察機關屬廣義之司法機關並非法院。抗告人主張現所遭之拘禁，為法院以外
    之檢察機關所為，並無法院授權。既屬法院以外之機關拘禁，法院應依法予以提
    審釋放，始符法理。(三)原裁定所載，法務部屬司法機關，依據相關法律所為各種
    處置即合於憲法本旨．．云云，則有法律上、憲法條文上之見解之疑義，有無與
    大法官釋字第三九二號解釋文抵觸？非無研求餘地。綜上所述，原裁定應有刑事
    訴訟法第三百七十九條第一項第十四款之違背法令，請予以撤銷，另諭適法之裁
    定云云。
二、按受徒刑之執行而有悛悔實據者，無期徒刑逾十五年、累犯逾二十年，有期徒刑
    逾二分之一、累犯逾三分之二，由監獄報請法務部，得假釋出獄，刑法第七十七
    條前段定有明文；又假釋出獄者，在假釋中付保護管束。違反保護管束規則，情
    節重大者，得撤銷假釋，同法第九十三條第二、三項定有明定。再受保護管束人
    在保護管束期間內，違反保安處分執行法第七十四條之二各款情形之一者，情節
    重大者，檢察官得聲請撤銷保護管束；假釋中付保護管束者，如有前項情形時，
    典獄長得報請撤銷假釋，同法第七十四條之三亦定有明文。是依上開規定，可知
    對受刑人之假釋或撤銷假釋之核准權，依法均歸屬法務部。是假釋中付保護管束
    者，如有違反應遵守事項，情節重大者，典獄長得報請撤銷假釋，無須經法院裁
    定撤銷保護管束後始能撤銷假釋之規定。故抗告人前由臺灣台東地方法院裁定假
    釋期間交付保護管束部分是否已經撤銷，並非法務部核准撤銷假釋之前提要件。
    是抗告人認撤銷假釋之權專屬於法院，法務部撤銷其假釋顯屬違法部分，顯係誤
    解上開法條之意義，此部分之抗告，自無理由。又抗告人之假釋既經撤銷，台北
    地方法院檢察署檢察官依法對抗告人執行殘餘刑期，並無不合。自不生提審問題
    ，抗告人此部分之抗告意旨，亦無理由。原審法院依法裁定駁回抗告人提審之聲
    請，於法並無不合，抗告人指摘原裁定不當，為無理由，應予駁回。
據上論斷，應依刑事訴訟法第四百十二條，裁定如主文。
中    華    民    國    九十      年      十一    月        八          日
                              臺灣高等法院刑事第二十四庭
                                  審判長法  官  陳  貽  男
                                        法  官  李  世  貴
                                        法  官  陳  憲  裕
右正本證明與原本無異。
不得再抗告。
                                        書記官  劉  育  妃
中    華    民    國      九十    年      十一      月       十二       日


司法院資訊處製作；財團法人民間司法改革基金會備份。
